臺灣桃園地方法院刑事判決　　　　　　　 96年度易字第677號
公　訴　人　臺灣桃園地方法院檢察署檢察官
被　　　告　甲○○
　　　　　　　　　　19號
上列被告因傷害等案件，經檢察官提起公訴（96年度偵字第1130
號），本院判決如下：
    主  文
甲○○傷害人之身體，處拘役拾伍日，如易科罰金，以新台幣
壹仟元折算壹日，扣案之菜刀壹把沒收；又以加害財產之事，恐
嚇他人致生危害於安全，處拘役貳拾日，如易科罰金，以新台幣
壹仟元折算壹日。應執行拘役伍拾日，如易科罰金，以新台幣壹
仟元折算壹日，扣案之菜刀壹把沒收。
    事  實
一、甲○○係乙○○僱用之員工，因遭乙○○指責工作不力，於
    民國95年12月20日9 時許，前往桃園縣八德市○○街37 號1
    樓「曜旺工程行」內，尋找乙○○理論，詎甲○○明知手持
    菜刀向他人揮舞，可預見會使他人造成傷害之結果，竟仍基
    於傷害人身體之不確定故意，自其背後取出預藏之菜刀朝向
    乙○○揮舞，並與乙○○發生推擠拉扯，致該菜刀劃到乙○
    ○左手，使乙○○受有左手掌擦傷併撕裂傷1 公分之傷害，
    復基於恐嚇之犯意，對乙○○恫稱：「公司不要開了」等語
    ，以此加害財產之事恫嚇乙○○，使乙○○心生畏懼，致生
    危害於安全，嗣經在場員工林雨婕報警處理而當場查獲，並
    扣得甲○○所有供犯罪所用之菜刀1 把。
二、案經乙○○訴由桃園縣政府警察局八德分局報請臺灣桃園地
    方法院檢察署檢察官偵查起訴。
    理  由
一、程序部分：本件認定事實所引用之本件卷內所有卷證資料（
    包含文書證據、物證等證據），並無證據證明係公務員違背
    法定程序所取得，且被告甲○○於本院行準備程序時就卷內
    所有之卷證資料之證據能力均表示無意見，且卷內之文書證
    據，亦無刑事訴訟法第159 條之4 之顯有不可信之情況與不
    得作為證據之情形，則依刑事訴訟法第159 條之5 之規定，
    本件認定事實所引用之本件卷證所有文書證據、物證等證據
    ，均有證據能力，合先敘明。
二、訊據被告於本院審理時固不否認有持菜刀砍傷被害人乙○○
    之事實，惟矢口否認有何恐嚇危害安全之犯行，辯稱：當天
    伊是為了工作的事情，要找乙○○理論，因為乙○○每次都
    誣賴伊偷懶，伊當時很氣憤，所以才帶菜刀出門，伊拿出菜
    刀時，乙○○就拿椅子來擋，後來刀子滑下來就弄傷乙○○
    ，伊當時並沒有恐嚇乙○○，因為伊當時已經嚇傻了，連話
    都講不出來，一下子警察就到現場了云云。經查：
  (一)上開被告持菜刀傷害被害人乙○○之犯行，除被告於本院審
    理中坦承不諱外，並據證人林雨婕於檢察官訊問及證人乙○
    ○於本院審理中結證屬實，亦有診斷證明書、監視錄影帶翻
    拍畫面各1 份附卷可稽（見偵卷第14頁、第16頁至第17頁）
    ，復有被告所有之菜刀1 把扣案可資佐證，足見被告上開自
    白，應與事實相符，堪予採信。
  (二)被告雖以前揭情詞置辯，惟據證人乙○○於本院審理時結證
    ：當天被告曾到公司來找過伊1 次，當時伊不在，伊回到公
    司後約10分鐘，被告就來了，被告一開始站在伊後面約1分
    鐘，等伊轉頭發現被告時，被告很氣憤且眼神很兇，伊問被
    告有什麼事情，被告說伊冤旺他，還說要殺伊，被告立即從
    背後拿出1 把報紙包著的菜刀朝伊身體刺過來，伊就趕快拿
    木椅去擋，伊1 手拿椅子、1 手擋被告的刀子，所以1 手有
    被被告拿的刀子畫到，因為伊拿的椅子有畫到被告的臉，被
    告有後退，雙方對峙了約1 分鐘，被告就對伊說「他在八德
    幾十年了，要讓伊的公司開不下去」等語，讓伊很害怕，後
    來伊就趕快叫林雨婕報警處理等語（見本院96年6 月28日筆
    錄），證人乙○○雖曾指責被告工作有偷懶情事，然證人乙
    ○○與被告並無宿怨，當無據此而誣陷被告，衡情被告當時
    在氣憤之下，進而對證人乙○○出言恐嚇，亦與常理無違，
    是被告所辯顯係事後卸責之詞，不足採信。
  (三)綜上所述，本件事證已臻明確，被告犯行堪以認定，應依法
    論科。
三、按「刑法所謂恐嚇，凡一切之言語、舉動足以使他人生畏懼
    心者，均包含在內」，最高法院22年上字第1310號判例可資
    參照，從而「恐嚇罪之通知危害方法，並無限制，除以積極
    明示之言語舉動外，凡以其他足使被害人理解其意義之方法
    或暗示其如不從，將加危害而使被害人心生畏怖者，均應包
    括在內。被告對殘廢之被害人以聲色俱厲之惡劣態度要求其
    交財物，顯然暗示其如不從將加危害而使被害人心生畏怖。
    仍不失為恐嚇」（參最高法院73年度台上字第1933號判決）
    。核被告所為，係犯刑法第277 條第1 項之傷害罪及同法第
    305 條恐嚇危害安全罪。被告所犯之傷害罪及恐嚇危害安全
    罪犯行，犯意各別，行為互殊，應予分論併罰。爰審酌被告
    僅因小事，即持菜刀至被害人乙○○之工作地點，並持菜刀
    傷害被害人乙○○之身體，幸被害人乙○○所受之傷勢非重
    ，被告事後猶否認其有恐嚇犯行，本應從重量刑，惟念被告
    於本院審理中，坦承傷害犯行，並當庭向被害人乙○○致歉
    ，雖未能取得被害人乙○○之諒解，然已見被告尚有悔悟之
    心等一切情狀，量處如主文所示之刑並諭知易科罰金之折算
    標準，暨定其應執行之刑與諭知易科罰金之折算標準，以示
    懲戒。扣案之菜刀1 把，係被告所有並供犯本案傷害罪所用
    之物，爰依刑法第38條第1 項第2 款之規定，併予宣告沒收
    。
據上論斷，應依刑事訴訟法第299 條第1 項前段，刑法第277 條
第1 項、第305 條、第41條第1 項前段、第51條第6 款、第38條
第1 項第2 款，刑法施行法第1 條之1 第1 項、第2 項前段，判
決如主文。
案經檢察官蔡正雄到庭執行職務。
中　　華　　民　　國　　96　　年　　7 　　月　　12　　日
                  刑事第四庭  法　官　張淑華
以上正本證明與原本無異。
如不服本判決，應於送達後10日內，向本院提出上訴狀。
                              書記官　郭中明
中　　華　　民　　國　　96　　年　　7 　　月　　12　　日
附錄本案論罪科刑法條
中華民國刑法第277條
（普通傷害罪）
傷害人之身體或健康者，處 3 年以下有期徒刑、拘役或 1 千元
以下罰金。
犯前項之罪因而致人於死者，處無期徒刑或 7 年以上有期徒刑；
致重傷者，處3 年以上10年以下有期徒刑。
中華民國刑法第305條
（恐嚇危害安全罪）
以加害生命、身體、自由、名譽、財產之事，恐嚇他人致生危害
於安全者，處2 年以下有期徒刑、拘役或3 百元以下罰金。
